# 求助陈老师关于过渡期损益归收购方原股东承担部分过渡期支出的会计处理

提问人：877046713 时间：2022-12-19 16:27:02
请教陈老师：A公司拟通过增资1.8亿元的方式收购B企业70%股权，B存在大量民间借贷；收购前，B与C签署的借款协议规定借款利率为12%。（ 1 ）因偿还C的借款利息超过8%利率的部分由原股东承担。（ 2 ）增资协议约定过渡期损益归属A，如果出现亏损，由原股东补偿给B（增资协议明确规定是补偿给标的公司B的）。
（ 1 ）过渡期借款利息超过8%利率的部分由原股东承担，冲减账面利息支出，同时挂对原股东的往来，借：其他应收款-原股东 贷：财务费用-利息支出；
（ 2 ）经审计，过渡期出现亏损 50 万元，原股东需要补偿，则在交割日审计时作为权益性交易处理，借：其他应收款 50 贷：资本公积-资本溢价 50 。
问题
（ 1 ）超支利息会计处理是否正确（增资协议中未只说超支部分由原股东承担，未明确是否调整增资对价）
（ 2 ）过渡期亏损由原股东补偿给标的公司B的，以上会计处理是否正确
（ 3 ）因为需要出具过渡期损益鉴证报告，在上述会计处理下由于在交割日审计时挂对股东的往来 50 万元，需要在交割日时点计提信用减值损失，能否将此信用减值损失不作为过渡期损益，否则无穷无尽的循环。@chenyiwei

回答人：chenyiwei
1 、超支利息是由B公司先支付，原股东再补偿给B的，B应按民间借贷协议约定的利率确认利息支出，收到原股东的补偿款时，B公司应贷记资本公积处理。在A公司合并报表层面，对于购买日后的B公司民间借贷利息支出超出约定的8%限额的部分，可确认为一项对原股东的应收款处理，期末对尚未收到的此类其他应收款进行减值测试和计提准备。
2 、过渡期亏损的处理原则同上，B公司收到补偿款时按权益性交易原则贷记资本公积处理。由于过渡期亏损的约定改变了被收购方在购买日的可辨认净资产公允价值份额，所以最终影响购买日商誉的初始计量金额。
上述 1 、 2 两个事项，对收购方个别报表均无影响。
3 、针对过渡期超额利息和亏损，在专项审计时，不应将其对应的应收款项坏账损失纳入过渡期损益计算，在专项报告的编制基础中需对其予以说明。